# 请教陈版，由于公允价值上升产生的可供出售金融资产是否涉及重复征税的问题

提问人：EdwardGrieg 时间：2016-05-05 18:02:31
请教陈版，由于公允价值上升产生的可供出售金融资产是否涉及重复纳税的问题？ 我认为是存在重复纳税的嫌疑的。 会计认为：该资产虽在产生时计入OCI，但并不对当期应纳税所得额产生任何影响，而是在处置时才对应纳税所得额产生影响。 税法认为：该资产在持有期间公允价值的变动不计入当期应纳税所得额，待处置时一并计算应计入应纳税所得额的金额。 由上可得：对于该经济事项，产生的损益对于当期、未来的应纳税所得额影响对会计、税法来讲是相同的，产生的资产对于应纳税所得额的影响对会计、税法来说就更是毫无区别的。 但我们却常常因为这样的经济事项计提应纳税暂时性差异，故此，我认为这是存在重复纳税的问题的。 这样想对么？请陈版指正。 此贴仅为讨论，不做任何用途。

回答人：chenyiwei
会计上只是在处置时确认收益，税法上也只是在处置时计入应纳税所得额，这两者并无差异，且都不存在重复问题。只不过会计上先确认其他综合收益，到处置时再重分类到损益。 会计上就应纳税暂时性差异确认递延所得税负债，也只是计入（调整）其他综合收益，并不影响处置之前的所得税费用。所以不存在你说的重复问题。